# 南航的报表

提问人：chenyiwei 时间：2013-06-08 19:37:50
你可以看一下该项目的附注以了解其业务内容。个人估计可能是作为承租人支付给出租人的、需待租赁结束时才能收回的保证金之类。 根据《企业会计准则第 30 号——财务报表列报》第六条规定，“性质或功能不同的项目，应当在财务报表中单独列报，但不具有重要性的项目除外”；第八条规定：“当期财务报表的列报，至少应当提供所有列报项目上一可比会计期间的比较数据，以及与理解当期财务报表相关的说明，但其他会计准则另有规定的除外”。因此，从该报表看，“设备租赁定金”项目的余额也是比较大的。为了提升报表列报的明晰性和可理解性，可以考虑增加相应的单列项目。

回答人：chenyiwei
你可以看一下该项目的附注以了解其业务内容。个人估计可能是作为承租人支付给出租人的、需待租赁结束时才能收回的保证金之类。 根据《企业会计准则第 30 号——财务报表列报》第六条规定，“性质或功能不同的项目，应当在财务报表中单独列报，但不具有重要性的项目除外”；第八条规定：“当期财务报表的列报，至少应当提供所有列报项目上一可比会计期间的比较数据，以及与理解当期财务报表相关的说明，但其他会计准则另有规定的除外”。因此，从该报表看，“设备租赁定金”项目的余额也是比较大的。为了提升报表列报的明晰性和可理解性，可以考虑增加相应的单列项目。